臺灣宜蘭地方法院小額民事判決
110年度宜小字第228號
原      告  林西寶  
被      告  李清源  

上列當事人間因竊盜案件，原告提起刑事附帶民事訴訟請求損害
賠償經臺灣高等法院刑事庭裁定（109年度附民字第448號）移送
該院民事庭，復經該院民事庭以110年度訴易字第5號裁定移送前
來，本院於民國110年11月15日言詞辯論終結，判決如下：
    主  文
被告應給付原告新臺幣壹拾萬元，及其中新臺幣捌萬柒仟柒佰肆
拾元自民國一百零九年十一月十一日起至清償日止，按週年利率
百分之五計算之利息，另其中新臺幣壹萬貳仟貳佰陸拾元自民國
一百一十年十月一日起至清償日止，按週年利率百分之五計算之
利息。
原告其餘之訴駁回。
訴訟費用由被告負擔。
本判決第一項得假執行。
原告其餘假執行之聲請駁回。 
    理由要領
一、本件原告林西寶主張被告李清源於民國109年4月28日上午8
    時許，見原告所有坐落宜蘭縣宜蘭市縣○○街000號房屋，正
    裝潢施工中尚未遷入居住，竟意圖為自己不法之所有，趁屋
    內無人之際，踰越窗戶侵入屋內，徒手將一樓壁掛式電視機
    、二樓冷氣機拆卸後放置地上，尚未運出，並致原告所有輕
    鋼架、電視機架、鑄鐵壁爐、SUS鋼梯、伸縮梯、掃地機器
    人、冷暖氣機、電視機、油漆、冷暖氣機銅管、排水管及重
    灌冷媒等物受損，原告因被告上開竊盜未遂行為，造成原告
    受有新臺幣（下同）10萬元之財產上損害，爰依侵權行為損
    害賠償之法律關係提起本件訴訟等語。並聲明：㈠被告應給
    付原告10萬元，及自109年11月11日起至清償日止，按週年
    利率百分之5計算之利息；㈡願供擔保，請准宣告假執行。
二、經查，原告主張上開之事實，業據原告以證人地位於本件刑
    事案件即臺灣高等法院109年度上易字第1905號竊盜案件之
    審理中證述綦詳，並有上開審判程序筆錄及現場照片等件在
    卷可按，且經本院以109年度易字第421號刑事判決及臺灣高
    等法院109年度上易字第1905號刑事判決有罪等情，並經本
    庭調取該案刑事偵、審卷宗核閱無訛，復據原告提出與所述
    相符之歐品廚藝報價單、大潤發電子發票證明聯、聖昌鋼鐵
    材料行估價單、金利泰企業社免用發票收據、聯合智網股份
    有限公司udn買東西購買證明、時尚廚衛企業有限公司統一
    發票、請款單、美格實業社估價單、煙囪壁爐價目單等件影
    本為證。又按當事人於訴訟上所為之自認，於辯論主義所行
    之範圍內有拘束當事人及法院之效力，法院應認其自認之事
    實為真，以之為裁判之基礎，在未經自認人合法撤銷其自認
    前，法院不得為與自認之事實相反之認定。而自認之撤銷，
    自認人除應向法院為撤銷其自認之表示外，尚須舉證證明其
    自認與事實不符，或經他造同意者，始得為之（最高法院10
    2 年度台上字第1430號判決意旨參照）。查被告既已自認表
    示在原告請求的10萬元之內都同意，則在未經被告合法撤銷
    其自認前，本院尚不得為與自認之事實相反之認定，堪信原
    告主張之事實為真正。
三、末按給付無確定期限者，債務人於債權人得請求給付時，經
    其催告而未為給付，自受催告時起，負遲延責任。其經債權
    人起訴而送達訴狀，或依督促程序送達支付命令，或為其他
    相類之行為者，與催告有同一之效力；前項催告定有期限者
    ，債務人自期限屆滿時起負遲延責任；遲延之債務，以支付
    金錢為標的者，債權人得請求依法定利率計算之遲延利息；
    應付利息之債務，其利率未經約定，亦無法律可據者，週年
    利率為百分之5，民法第229條第2項、第3項、第233條第1項
    前段、第203條分別定有明文。查本件原告之刑事附帶民事
    起訴狀繕本係於109年11月10日當庭送達於被告，復於110年
    9月30日本院言詞辯論期日當庭擴張訴之聲明而為催告，依
    前揭說明，原告請求之法定遲延利息，應自其向被告催告請
    求給付翌日起算，是其中87,740元部分自刑事附帶民事訴訟
    起訴狀繕本送達被告翌日即109年11月11日起算至清償日止
    ，按週年利率百分之5計算之利息，另12,260元部分則自擴
    張訴之聲明翌日即110年10月1日起算至清償日止，按週年利
    率百分之5計算之利息，即屬有據。逾此範圍之利息請求，
    則屬無據。
四、從而，原告依侵權行為損害賠償之法律關係，請求被告給付
    如主文第1項所示，為有理由，應予准許。逾此範圍之請求
    ，則屬無據，應予駁回。
中　　華　　民　　國　　110 　年　　11　　月　　30　　日
                  宜蘭簡易庭  法  官  張淑華
以上為正本係照原本作成。
如不服本判決，應於送達後20日內，向本院提出上訴狀並表明上
訴理由，如於本判決宣示後送達前提起上訴者，應於判決送達後
20日內補提上訴理由書（須附繕本）。如委任律師提起上訴者，
應一併繳納上訴審裁判費。
中　　華　　民　　國　　110 　年　　11　　月　　30　　日
                              書記官  謝佩欣
附錄：
一、民事訴訟法第436 條之18第1 項：
    判決書得僅記載主文，就當事人有爭執事項，於必要時得加
    記理由要領。
二、民事訴訟法第436 條之24第2 項：
    對於小額程序之第一審裁判上訴或抗告，非以其違背法令為
    理由，不得為之。
三、民事訴訟法第436 條之25：
    上訴狀內應記載上訴理由，表明下列各款事項：
    （一）原判決所違背之法令及其具體內容。
    （二）依訴訟資料可認為原判決有違背法令之具體事實。
四、民事訴訟法第471 條第1 項（依同法第436 條之32第2 項規
    定於小額事件之上訴程序準用之）：
    上訴狀內未表明上訴理由者，上訴人應於提起上訴後20日內
    ，提出理由書於原第二審法院；未提出者，毋庸命其補正，
    由原第二審法院以裁定駁回之。